臺灣高等法院民事判決
109年度上字第1450號
上  訴  人  黃俊文  

訴訟代理人  湯凱立律師                      
被上訴人    楊怡君  

兼訴訟代理  
人          王曉康  
上二人共同
訴訟代理人  陳詩文律師
            林羿樺律師
            劉宜昇律師                      
上列當事人間請求排除侵害等事件，上訴人對於中華民國109年9
月14日臺灣新竹地方法院108年度訴字第960號第一審判決提起上
訴，本院於110年7月6日言詞辯論終結，判決如下：
    主      文
上訴駁回。
第二審訴訟費用由上訴人負擔。
    事實及理由
一、上訴人主張：伊居住於門牌新竹市○○區○○路○段000巷00弄00
    號房屋（下稱43號房屋），與被上訴人居住○○路段00號房屋
    （下稱41號房屋）相鄰。被上訴人不顧伊居住安寧，共同自
    民國107年4月7日起至109年1月14日止，蓄意敲擊牆面、摩
    擦地板或拖拉物品，製造難以忍受之噪音（詳附表一、二所
    示，下稱系爭聲響），使伊身心俱疲，且情節重大。爰依民
    法第184條第1項前段、後段、第185條第1項、第195條第1項
    、第793條、第800條之1規定，求為命㈠被上訴人在41號房屋
    所發出之音量，自上午7時起至晚上7時止，不得超過全頻57
    分貝、低頻37分貝；自晚上7時起至晚上10時止，不得超過
    全頻52分貝、低頻32分貝；於晚上10時起至翌日上午7時止
    ，不得超過全頻42分貝、低頻27分貝噪音之聲響侵入43號房
    屋。㈡被上訴人應連帶給付上訴人新臺幣（下同）30萬元，
    及加計自起訴狀繕本送達翌日起算法定遲延利息之判決(原
    法院為上訴人敗訴之判決，上訴人不服，提起上訴)。上訴
    聲明：㈠原判決廢棄。㈡准如前開聲明所示。
二、被上訴人則以：伊等並無製造系爭聲響，且系爭聲響非噪音
    防制法第6條所規範之對象。系爭聲響未逾一般人生活所能
    容忍標準。上訴人用以檢測系爭聲響分貝之機器，未經中央
    標準局檢驗測試通過，其提出之錄音檔亦不符合噪音管制標
    準第3條所定之取樣規範等語，資為抗辯。答辯聲明：上訴
    駁回。
三、按土地所有人於他人之土地、建築物或其他工作物有瓦斯、
    蒸氣、臭氣、煙氣、熱氣、灰屑、喧囂、振動及其他與此相
    類者侵入時，固請求得禁止之，民法第793條前段定有明文
    ，且依同法第800條之1規定，此項規定於建築物利用人準用
    之。但其侵入輕微，或按土地形狀、地方習慣，認為相當者
    ，不在此限，同法第793條但書復規定甚明。又於他人居住
    區域發出之聲響超越一般人社會生活所能容忍，且情節重大
    ，始屬不法侵害他人居住安寧之人格利益（最高法院92年度
    台上字第164號判決意旨參照）。準此，建築物利用人於他
    人之建築物有振動及其他與此相類之聲響侵入時，如其侵入
    輕微，情節非屬重大，或按建築物之環境、地方習慣，認為
    相當，或未超越一般人社會生活所能容忍者，即不得請求禁
    止，或依侵權行為法則請求賠償，且必以侵入之聲響超越一
    般人社會生活所能容忍，非依個人主觀感受、喜惡決定之。
    上訴人主張被上訴人共同製造系爭聲響等語，為被上訴人所
    否認，並以前揭情詞置辯。經查：
　㈠上訴人就前開主張，雖提出錄音錄影檔光碟為證，且該錄音
    錄影光碟內容確有系爭聲響（見原審卷第23、179頁、本院
    卷第201至212頁），固為被上訴人所不爭執（見本院卷第27
    5頁），惟被上訴人否認製造系爭聲響，尚難憑此即為上訴
    人有利之認定。　
　㈡居住○路段00號住戶黃寶玲與上訴人間LINE對話中雖表示：伊
    第一次聽到如此清楚洞洞洞的聲音等語（見原審卷第30、31
    頁），惟無法憑此即認係被上訴人製造該聲響。又黃寶玲證
    稱：伊不是很常住在該處，但伊於108年10月16日或18日回
    去該處，晚上聽到咚咚咚的聲音，不知道那是什麼聲音，也
    不知道是從哪裡來的聲音，亦不記得持續多久等語（見本院
    卷第265至267頁），足見黃寶玲並無法確定其所聽到之聲響
    源自何處。黃寶玲雖於另案刑事偵查中證稱：伊於108年10
    月18日22時30分，有聽到咚咚兩聲，但依該警詢筆錄記載，
    無法確定是何人所製造（見原審卷第234頁），且非系爭聲
    響之範圍（見本院卷第207至209頁），亦難認上訴人之主張
    為真實。
　㈢證人即居住○路段00號之住戶葉香圓證稱：伊在108年9月間，
    於屋內聽到好像是敲牆的聲音，不確定是哪一戶的聲音，伊
    有回應上訴人說，伊當時有聽到奇怪敲牆壁的擾人聲音；伊
    於警詢中提到伊106年1月開始有聽到奇怪聲音，但不清楚是
    從哪裡來的等語（見本院卷第267至269頁）。證人即居住○
    路段00號之住戶巫康煜證稱：伊陸續在晚上都有聽到類似移
    動椅子、爬樓梯腳步的聲音；感覺是從隔壁傳來的，但無法
    確認；另於106年至109年間在假日有聽到敲牆壁聲音等語（
    見本院卷第270至272頁）。證人即居住○路段00號之住戶顏
    宏吉固證稱：伊在108年第四季之某傍晚有聽到非常沉重的
    重低音音響，持續到晚間7時左右就結束，伊有走出去到前
    院聽，確定是從41號房屋傳來的聲音，伊除了聽到重低音音
    響外，沒有聽到別的聲音等語（見本院卷第273至274頁），
    亦非系爭聲響。是證人葉香圓、巫康煜及顏宏吉之證詞，均
    無從證明被上訴人有製造系爭聲響之事實。從而，上訴人請
    求被上訴人於每日分別自上午7時起至晚上7時止、自晚上7
    時起至晚上10時止、自晚上10時起至翌日上午7時止，不得
    製造一定分貝聲響侵入43號房屋，即難認有據。又上訴人未
    能舉證證明被上訴人有製造系爭聲響，則上訴人以其人格法
    益受侵害且情節重大，並據以請求被上訴人給付慰撫金，亦
    乏所據。 　　
四、綜上所述，上訴人依民法第184條第1項前段、後段、第185
    條第1項、第195條第1項、第793條、第800條之1規定，請求
    被上訴人在41號房屋所發出之音量，自上午7時起至晚上7時
    止，不得以超過全頻57分貝、低頻37分貝；自晚上7時起至
    晚上10時止，不得以超過全頻52分貝、低頻32分貝；於晚上
    10時起至翌日上午7時止，不得以超過全頻42分貝、低頻27
    分貝噪音之聲響侵入43號房屋，以及被上訴人應連帶給付上
    訴人30萬元，及自起訴狀繕本送達翌日起至清償日止，按年
    息百分之5計算之利息，為無理由，不應准許。原審為上訴
    人敗訴之判決，核無不合。上訴意旨指摘原判決不當，求予
    廢棄改判，為無理由，應予駁回。
五、本件為判決之基礎已臻明確，兩造其餘之攻擊或防禦方法及
    證據，經本院斟酌後，認為均不足以影響本判決之結果，自
    無逐一詳予論駁之必要。
六、據上論結，本件上訴為無理由，爰判決如主文。 　　
中　　華　　民　　國　　110 　年　　7 　　月　　27　　日
                  民事第七庭   
                      審判長法  官  李昆霖
                            法  官  譚德周
                            法  官  王育珍  
正本係照原本作成。
如不服本判決，應於收受送達後20日內向本院提出上訴書狀，其
未表明上訴理由者，應於提出上訴後20日內向本院補提理由書狀
（均須按他造當事人之人數附繕本）上訴時應提出委任律師或具
有律師資格之人之委任狀；委任有律師資格者，另應附具律師資
格證書及釋明委任人與受任人有民事訴訟法第466 條之1第1項但
書或第2項所定關係之釋明文書影本。如委任律師提起上訴者，
應一併繳納上訴審裁判費。
中　　華　　民　　國　　110 　年　　7 　　月　　27　　日

                          　書記官  簡曉君